【裁判字號】    94,重訴,413
【裁判日期】    950210
【裁判案由】    返還消費借貸款
【裁判全文】
臺灣板橋地方法院民事判決             94年度重訴字第413號
原      告  台灣中小企業銀行股份有限公司
法定代理人  乙○○
訴訟代理人  丁○○
被      告  甲○○
                        段49.
被      告  丙○○
上列當事人間請求返還消費借貸款事件，經本院於民國95年1 月
20日言 詞辯論終結，判決如下：
    主  文
被告應連帶給付原告新臺幣柒佰壹拾貳萬伍仟陸佰柒拾伍元，及
如附表所示之利息、違約金。
被告甲○○應給付原告新臺幣壹拾萬貳仟陸佰伍拾元，及其中
新臺幣陸萬肆仟壹佰零玖元部分自民國九十四年八月八日起至清
償日止，按週年利率百分之十五計算之利息；又其中新臺幣萬
捌仟元部分自民國九十四年十月八日起至清償日止，按週年利率
百分之十五計算之利息，暨自民國九十四年十月八日起至清償日
止，逾期在六個月以內者，按上開利率百分之十，逾期超過六個
月以上者，按上開利率百分之二十計算之違約金。
訴訟費用由被告連帶負擔十分之九；被告甲○○負擔十分之一。
本判決於原告以新臺幣貳佰肆拾萬元或等值之中央政府公債供擔
保後，得假執行。
    事實及理由
一、被告均未於言詞辯論期日到場，核無民事訴訟法第386 條各
    款所列事由，爰依原告之聲請，由其一造辯論而為判決。
二、原告主張：
（一）緣被告甲○○於民國94年4 月8 日邀同其餘被告丙○○為
      連帶保證人，與原告簽訂借據、契據增補條款契約各1 紙
      ，借得新臺幣（下同）6,170,000 元整，約定借款期間自
      94年4 月8 日起至114 年4 月8 日止攤還完畢，前三年利
      息按月計付，自第四年起本息按月平均攤還。第一次繳款
      日為94年5 月8 日，借款利息按週年利率2.46% 計算，遲
      延履行時，除按上開利率計息外，其逾期在六個月以內者
      ，按上開利率一成，逾期在六個月以上者，其逾六個月部
      份，按上開利率二成加計違約金。惟因被告甲○○於94年
      8 月日起即未依約定給付利息，迭經催討，迄未清償，截
      至目前尚欠本金6,170,000 元整及利息與違約金。又被告
      丙○○既為連帶保證人，依法自應負連帶償還責任。
（二）被告甲○○於94年4 月8 日邀同被告丙○○為連帶保證人
      ，與原告簽訂借據、契據增補條款契約各1 紙，借得50萬
      元，約定借款期間自94年4 月8 日起至99年4 月8 日止攤
      還完畢，本金按月平均攤還，利息按月計付。第一次繳款
      日為94年5 月8 日，借款利息按週年利率7.01% 計算，遲
      延履行時，除按上開利率計息外，其逾期在六個月以內者
      ，按上開利率一成，逾期在六個月以上者，按上開利率二
      成加計違約金。惟因被告甲○○於94年8 月8 日起即未依
      約定給付本息，迭經催討，逾未清償，截至目前尚欠本金
      471,819 元整及利息與違約金。又被告丙○○為連帶保證
      人，依自應負連帶償還責任。
（三）緣被告甲○○於94年4 月8 日邀同被告丙○○為連帶保證
      人，與原告簽訂借據1 紙，借得50萬元，約定借款期間自
      94年4 月8 日至101 年4 月8 日止攤還完畢，本金按月平
      均攤還，利息按月計付。第一次繳款日為94年5 月8 日，
      借款利息按週年利率11.035% 計算，遲延履行時，除按上
      開利率計息外，其逾期在六個月以內者，按上開利率一成
      ，逾期在六個月以上者，按上開利率二成加計違約金。惟
      因被告甲○○於94年8 月8 日起即未依約定給付本息，迭
      經催討，迄未清償，截至目前尚欠483,858 元及利息與違
      約金。又被告丙○○既為連帶保證人，依法自應負連帶償
      還責任。
（四）詎被告甲○○未依約定清償本息，迭經催討，迄未清償，
      依授信約定書之規定，貸款如未一次未能按期償還本息時
      ，所有貸款視同全部到期。現被告甲○○未能如期繳納本
      息，履經催討，均置之不理，又被告丙○○既為連帶保證
      人，依法應負連帶保證人，依法應負連帶清償之責。
（五）被告甲○○於94年4 月8 日與原告簽訂「樂透貸」信用貸
      款約定書，借得10萬元，約定還款方式：自借款日起，每
      一個月為一期，分12期平均攤還金額，尚欠本金64,109元
      及自94年8 月8 日起至清償日止，按週年利率15% 計算之
      利息。
（六）被告甲○○於93年3 月間向原告申請國際信用卡額度6 萬
      元，被告持原告核發之VISA國際信用卡約定條款第15條之
      規定，被告未按期給付原告各項帳款時，應依約定利率17
      % 加付遲延利息，截至目前為止尚欠消費款38,544元整，
      及其中38,000元部分自94年10月8 日起至清償日止按週年
      利率百分之15計算之利息，及自94年10月8 日起至清償日
      止，其逾期在六個月以內者按上開利率加計10% 之違約金
      ，其逾期六個月以上者，按上開利率加計20% 之違約金，
      且經原告屢次催討而無效。
三、被告均未於言詞辯論期日到場，復未提出書狀作任何有利於
    己之聲明或陳述。
四、原告主張上開事實，業據提出借據3 件、契據增補條款契約
    2 件、往來明細表4 紙、「樂透貸」申請書暨約定書影本1
    件、國際信用卡申請書影本1 件、放款利率歷史資料表2 紙
    、信用卡消費交易明細表7 紙、放款轉帳支出傳票影本4 紙
    、放款轉帳收入傳票影本4 紙為證（本院卷第9 至23、45、
    46 、49 至63頁）。又核上開借據、契約據增補條款契約、
    申請書係經被告甲○○、丙○○分別在借款人欄、連帶保證
    人欄、立約人欄、申請人欄簽名蓋章，經本院審核無訛，而
    被告經合法通知，均未於言詞辯論期日到場爭執，復不提出
    書狀答辯以供本院斟酌，自堪信原告之主張為真實。
五、按稱消費借貸者，謂當事人一方移轉金錢或其他代替物之所
    有權於他方，而約定他方以種類、品質、數量相同之物返還
    之契約；又借用人應於約定期限內，返還與借用物種類、品
    種、數量相同之物，民法第474 條第1 項、第478 條前段分
    別定有明文。次按稱保證者，謂當事人約定，一方於他方之
    債務人不履行債務時，由其代負履行責任之契約；保證債務
    ，除契約另有訂定外，包含主債務之利息、違約金、損害賠
    償及其他從屬於主債務之負擔，同法第739 條、第740 條亦
    分別規定明確。被告甲○○積欠原告消費借貸本金中7,125,
    675 元，及如附表所示之利息、違約金尚未償還，而被告丙
    ○○為上開借款之連帶保證人，自應負連帶清償責任。又被
    告甲○○另積欠原告幣102,653 元，及其中64,109元部分自
    94年8 月8 日起至清償日止，按週年利率15% 計算之利息；
    又其中38,000元部分自94年10月8 日起至清償日止，按週年
    利率15% 計算之利息，暨自94年10月8 日起至清償日止，逾
    期在六個月以內者，按上開利率10% 計算之違約金，逾期超
    過六個月以上者，按上開利率20% 之計算違約金，自應清償
    。是以，原告原告為此依消費借貸及連帶保證契約之法律關
    係請求被告連帶清償7,125,675 元，及如附表所示之利息、
    違約金；被告甲○○應給付102,653 元，及其中64,109元部
    分自94年8 月8 日起至清償日止，按週年利率15% 計算之利
    息；又其中38,000元部分自94年10月8 日起至清償日止，按
    週年利率15% 計算之利息，暨自94年10月8 日起至清償日止
    ，逾期在六個月以內者，按上開利率10% 計算之違約金，逾
    期超過六個月以上者，按上開利率20% 之計算違約金，於法
    有據，應予准許。
六、原告陳明願供擔保，聲請宣告假執行，核無不合，爰酌定相
    當之擔保金額，併准許之。
七、訴訟費用負擔之依據：民事訴訟法第78條、第85條第1 項但
    書、第2項
中    華    民    國    95    年    2     月    10    日
                  民事第二庭法  官  徐福
以上正本係照原本作成
如對本判決上訴，須於判決送達後20日內向本院提出上訴狀
中    華    民    國    95    年    2     月    16    日
                            書記官  林文賢
 【附表】
┌──┬──────┬─────────┬────┬──────────────┐
│編號│  債權本金  │  利息計算期間    │利率    │違約金計算期間及利率        │
│    │            │                  │        │                            │
├──┼──────┼─────────┼────┼──────────────┤
│一  │6,170,000元 │自民國94年8月8日起│2.46%   │自民國94年9 月9 日起至清償日│      │          │
│    │            │至清償日止        │        │止逾期在六個月以內者，按左開│
│    │            │                  │        │利率10% ，逾期超過六個月以上│
│    │            │                  │        │者，按左開利率20% 計算之違約│
│    │            │                  │        │金。                        │
├──┼──────┼─────────┼────┼──────────────┤
│二  │471,819元   │自民國94年8月8日起│7.01%   │自民國94年9 月9 日起至清償日│
│    │            │至清償日止        │        │止逾期在六個月以內者，按左開│
│    │            │                  │        │利率10% ，逾期超過六個月以上│
│    │            │                  │        │者，按左開利率20% 計算之違約│
│    │            │                  │        │金。                        │
├──┼──────┼─────────┼────┼──────────────┤
│三  │483,856元   │自民國94年8月8日起│11.035% │自民國94年9 月9 日起至清償日│
│    │            │至清償日止        │        │止逾期在六個月以內者，按左開│
│    │            │                  │        │利率10% ，逾期超過六個月以上│
│    │            │                  │        │者，按左開利率20% 計算之違約│
│    │            │                  │        │金。                        │
└──┴──────┴─────────┴────┴──────────────┘


司法院資訊處製作；財團法人民間司法改革基金會備份。
